臺灣高雄地方法院刑事裁定　　　　　　　100年度撤緩字第9號
聲　請　人　臺灣高雄地方法院檢察署檢察官
受　刑　人　郭政宗
上列聲請人因受刑人偽造文書案件，聲請撤銷緩刑之宣告（98年
度執緩字第340號），本院裁定如下：
    主  文
郭政宗於本院九十八年度審訴字第一三六、九九二號刑事判決所
受之緩刑宣告撤銷。
    理  由
一、聲請意旨略以：受刑人郭政宗前因詐欺（應係「偽造文書等
    」之誤載）案件，經本院於民國98年4 月29日（應係「98年
    6 月29日」之誤載）以98年度審訴字第136 、992 號判處應
    執行有期徒刑2 年，緩刑5 年，嗣於98年7 月20日確定在案
    。惟受刑人於緩刑期前之97年9 月1 日至98年7 月3 日間更
    犯詐欺（應係「偽造文書」之誤載）等罪，經本院於99年4
    月27日以99年度訴字第173 號判處應執行有期徒刑5 年，而
    於99年10月4 日確定。是受刑人有刑法第75條之1 第1 項第
    2 款（應係同法第75條第1 項第2 款之誤引）所定撤銷緩刑
    宣告情形，足認原宣告之緩刑難收其預期效果，而有執行刑
    罰之必要，爰依刑事訴訟法第476 條規定，聲請撤銷受刑人
    前開緩刑之宣告等語。
二、按刑法關於撤銷緩刑宣告之條文，業於98年5月19 日修正公
    布，並於98年9月1日施行。而就修正施行後之法律適用，刑
    法施行法第6條之1第2項特此明定：「於中華民國98年5月19
    日刑法修正施行前，受緩刑之宣告，98年5月19 日修正刑法
    施行後，仍在緩刑期內者，適用98年5月19 日修正施行之刑
    法第75條、第75條之1及第76 條規定」。查本件受刑人郭政
    宗前因犯偽造文書等罪，經本院於98年6 月29日以98年度審
    訴字第136 、992 號判處應執行有期徒刑2 年，緩刑5 年，
    嗣於98年7 月20日確定乙情，有前開判決及臺灣高等法院被
    告前案紀錄表各1 份在卷可參，此部分事實堪以審認。其既
    係於98年9 月1 日經修正之刑法施行前受緩刑宣告，且修正
    施行後仍在緩刑期內（緩刑期間至103 年7 月19日屆滿），
    則依前揭條文規定，自應適用修正施行後即現行刑法第75條
    及第75條之1 規定，合先敘明。
三、次按受緩刑之宣告，於緩刑期前因故意犯他罪，而在緩刑期
    內受逾6 月有期徒刑之宣告確定者，撤銷其宣告，現行刑法
    第75條第1 項第2 款定有明文。觀諸刑法第75條於94年2 月
    2 日修正理由以：「按緩刑制度係為促使惡性輕微之被告或
    偶發犯、初犯改過自新而設，如於緩刑期間、緩刑前故意犯
    罪，且受不得易科罰金之有期徒刑以上刑之宣告確定者（意
    即應入監服刑），足見行為人並未因此而有改過遷善之意，
    此等故意犯罪之情節較諸增訂第75條之1 『得』撤銷之原因
    為重，不宜給予緩刑之寬典，而有『應』撤銷緩刑宣告之必
    要。至於有上開情形，而受可易科罰金之有期徒刑刑之宣告
    者，因犯罪情節較輕，以此列為『應撤銷』緩刑之事由，似
    嫌過苛，爰改列為第75條之1 『得撤銷』緩刑之事由，以資
    衡平」等語；再參諸98年5 月19日刑法第75條、第75條之1
    之修正理由分別為：「依本法第41條第3 項之規定，受6 月
    以下有期徒刑或拘役之宣告而不得易科罰金者，亦得易服社
    會勞動。此類案件既可無庸入監執行，故於緩刑之效果，應
    與受得易科罰金之案件相同，成為修正條文第75條之1 得撤
    銷緩刑之事由，而非本條應撤銷緩刑之事由。又不得易科罰
    金或不得易服社會勞動之案件皆係受逾6 月有期徒刑之宣告
    ，爰修正第1 項各款」、「依本法第41條第3 項之規定，受
    6 月以下有期徒刑或拘役之宣告而不得易科罰金者，亦得易
    服社會勞動。此類案件既可無庸入監執行，故於緩刑之效果
    ，應與受得易科罰金之案件相同，成為本條得撤銷緩刑之事
    由。又得易科罰金或易服社會勞動之案件皆係受六月以下有
    期徒刑之宣告，爰修正第1 項第1 款及第2 款」觀之，關於
    應撤銷、得撤銷緩刑事由之區別標準，應係是否必須執行6
    月以上有期徒刑，且不得易科罰金或易服社會勞動甚明，先
    予指明。
四、查受刑人有於上開緩刑期前之97年9 月1 日至98年7 月3 日
    間更犯偽造文書等罪，經本院於99年4 月27日以99年度訴字
    第173 號各判處如附表所示之罪刑，並定應執行有期徒刑5
    年，嗣經上訴至臺灣高等法院高雄分院，為該院以99年度上
    訴字第999 號判決駁回上訴，而於99年10月4 日確定等情，
    業經本院核閱案卷無訛，並有上開相關判決及前案紀錄表在
    卷可證。其中受刑人因附表編號7 號、9 號所示之非法由自
    動付款設備取財罪3 罪及行使偽造準私文書1 罪共4 罪，各
    經上開判處判處有期徒刑7 月確定，致定應執行刑時無從適
    用刑法第41條第3 項及第8 項易服社會勞動及易科罰金之規
    定，衡諸前開意旨，該案自因須入監執行，而該當應撤銷前
    案緩刑之事由。是受刑人確有於緩刑期前故意犯他罪，而在
    緩刑期內受逾6 月有期徒刑宣告確定之事實，堪以認定。且
    聲請人已於判決確定後6 月內之100 年1 月4 日向本院聲請
    撤銷緩刑宣告，嗣於100 年1 月11日繫屬本院，有聲請書1
    份及臺灣高雄地方法院檢察署100 年1 月11日雄檢泰屹98執
    緩340 字第1001號函其上之本院收文章戳可憑，核與前開規
    定相符，應撤銷其緩刑之宣告，爰依刑事訴訟法第476 條、
    刑法第75條第1 項第2 款，裁定如主文。
中    華    民    國   100    年    3     月    29    日
                  刑事第三庭  法  官  陳薏
以上正本證明與原本無異。
如不服本裁定，應於收受送達後5 日內向本院提出抗告狀。
中    華    民    國   100    年    3     月    29    日
                              書記官  戴金龍
附表：臺灣高雄地方法院99年度訴字第173 號判處罪刑一覽表
┌──┬───────────┬─────────────┐
│編號│罪名                  │科刑（主文）              │
├──┼───────────┼─────────────┤
│1   │竊盜                  │有期徒刑月，如易科罰金，│
│    │                      │以新臺幣壹仟元折算壹日。  │
├──┼───────────┼─────────────┤
│2   │詐欺得利              │有期徒刑月，如易科罰金，│
│    │                      │以新臺幣壹仟元折算壹日。  │
├──┼───────────┼─────────────┤
│3   │詐欺取財              │有期徒刑月，如易科罰金，│
│    │                      │以新臺幣壹仟元折算壹日。  │
├──┼───────────┼─────────────┤
│4   │行使偽造私文書        │共拾壹罪，各處有期徒刑月│
│    │                      │，如易科罰金，均以新臺幣  │
│    │                      │壹仟元折算壹日。          │
├──┼───────────┼─────────────┤
│5   │詐欺得利              │共捌罪，各處有期徒刑月，│
│    │                      │如易科罰金，均以新臺幣壹仟│
│    │                      │元折算壹日。              │
├──┼───────────┼─────────────┤
│6   │行使偽造私文書        │共肆罪，各處有期徒刑月，│
│    │                      │如易科罰金，均以新臺幣壹仟│
│    │                      │元折算壹日。              │
├──┼───────────┼─────────────┤
│7   │非法由自動付款設備取財│有期徒刑陸月，如易科罰金，│
│    │罪（共伍罪）          │以新臺幣壹仟元折算壹日。  │
│    │                      │（原判決附表四編號8）     │
│    │                      ├─────────────┤
│    │                      │有期徒刑月，如易科罰金，│
│    │                      │以新臺幣壹仟元折算壹日。  │
│    │                      │（原判決附表四編號10）    │
│    │                      ├─────────────┤
│    │                      │共罪，各處有期徒刑柒月。│
├──┼───────────┼─────────────┤
│8   │行使偽造私文書        │有期徒刑肆月，如易科罰金，│
│    │（共肆拾貳罪）        │以新臺幣壹仟元折算壹日。  │
│    │                      ├─────────────┤
│    │                      │共肆拾壹罪，各處有期徒刑│
│    │                      │月，如易科罰金，均以新臺幣│
│    │                      │壹仟元折算壹日。          │
├──┼───────────┼─────────────┤
│9   │行使偽造準私文書      │共陸罪，各處有期徒刑月，│
│    │（共玖罪）            │如易科罰金，均以新臺幣壹仟│
│    │                      │元折算壹日。              │
│    │                      ├─────────────┤
│    │                      │共貳罪，各處有期徒刑肆月，│
│    │                      │如易科罰金，均以新臺幣壹仟│
│    │                      │元折算壹日。              │
│    │                      ├─────────────┤
│    │                      │有期徒刑柒月。            │
├──┼───────────┼─────────────┤
│10  │詐欺得利              │有期徒刑月，如易科罰金，│
│    │                      │以新臺幣壹仟元折算壹日。  │
├──┼───────────┼─────────────┤
│11  │竊盜                  │有期徒刑月，如易科罰金，│
│    │                      │以新臺幣壹仟元折算壹日。  │
├──┼───────────┼─────────────┤
│12  │竊盜                  │有期徒刑月，如易科罰金，│
│    │                      │以新臺幣壹仟元折算壹日。  │
├──┴───────────┼─────────────┤
│定 應 執 行 刑              │有期徒刑伍年。            │
└──────────────┴─────────────┘